### **Alexandre Cormont**

Business Analyste Confirmé

# Informations personnelles



Alexandre Cormont



massar.mhd.ali@outlook.com



0753155965



18 Montée des carmelites 69001 Lyon

# Compétences

Talend Data Integration

MSBI (SSIS, SSAS, SSRS)

Power BI

Tableau

Base de Données (MySQL, SQL SERVER, POSTGRESQL, Microsoft Access)

Snowflake

MDX, DAX, C#, ASP.NET, PYTHON, R

Cloud ( Azure Data Factory, AWS) & Github, Gitlab

Excel pour l'analyse et la visualisation des données.

Modélisation décisionnelle (MERISE, ETOILE)

Conception UML

Méthodologie Agile : SCRUM

AIrflow, Airbyte, DBT

Machine Learning: Pytorch, Scikitlearn, Tensorflow, Matplotlib

### **Profil**

Fort d'une formation en Informatique Décisionnelle et de 3 ans d'expérience, j'excelle dans l'intégration de données avec des outils comme Talend, DBT, Airbyte et Airflow. J'ai développé une expertise en analyse de données avancée via Power BI et en gestion de bases de données telles que Snowflake, SQL Server et PostgreSQL. Ces compétences me permettent de concevoir des solutions décisionnelles robustes et adaptées aux besoins métiers.

# Expérience professionnelle

#### **Formateur Udemy**

ce jour

Indépendant

Formateur Data et créateur de formations numériques sur la plateforme Udemy, spécialisé dans le partage de compétences en analyse de données, intégration et outils décisionnels.

#### Mes formations:

- Initiation à la Business Intelligence
- Développeur SQL Server
- Initiation à Snowflake

#### Assistant Chef de projet Data

de sept. 2023 à sept. 2024

Gencovery, Lyon

### Missions principales :

- Suivre les différentes étapes du projet (planification, exécution)
- Participer à la préparation des réunions de suivi de projet (compte-rendu, reporting, mise à jour des plannings).
- Assurer une communication fluide entre les équipes techniques et métiers.
- Aider à la création et à la mise à jour de la documentation de la solution
- Préparer des supports de formation ou d'accompagnement pour les utilisateurs finaux.

### **Consultant Business Intelligence**

de sept. 2022 à août 2023

Orange Business Service, Lyon

### Projet 1: Mise en place d'un Data Store pour EM-Lyon Business School Développeur Talend

#### Missions principales:

- Conception et développement : Création et optimisation de vues, tables PSA (Persistent Staging Area) et SA (Staging Area).
- Alimentation des données : Extraction, transformation et chargement (ETL) des données dans les PSA et STA à l'aide de Talend Open Studio.
- Gestion des flux de données : Mise en place de pipelines pour collecter les données depuis les sources jusqu'aux cibles, en conformité avec les contrats d'interface.
- Framework Log : Développement d'un framework pour la gestion et le suivi des logs, permettant une supervision efficace des flux ETL.
- Documentation technique : Rédaction et mise à jour du dictionnaire de données pour assurer une compréhension et une traçabilité des structures de données.

Outils : SQL Server, Azure Data Factory, Snowflake, Talend Open Studio, Github, Gestion de projet agile.

Projet 2 : Développement d'une Infrastructure Data Automatisée et Gouvernée - ENEDIS

**Data Developper** 

### Centres d'intérêt

■ Voyage, lecture, sport, musique

## Langues

Anglais

## Qualités

- Bon esprit d'équipe et bonne capacité d'adaptation aux environnements multiculturels.
- Sens de l'organisation et bonne aptitude à la gestion d'équipe.

### Missions principales:

- Participer à la construction d'un environnement CI/CD complet pour les données, couvrant la documentation, la maintenance et le support des produits pour toutes les équipes techniques.
- Collaborer avec une dizaine de data scientists, chefs de projet et développeurs pour comprendre les besoins métiers et proposer des solutions adaptées.
- Exploiter des technologies telles que DBT, SQL (PostgreSQL et Oracle), Airflow et Python pour traiter et transformer de grands volumes de données.
- Gérer des téraoctets de données en prenant en charge l'extraction, le chargement et la transformation, tout en répondant aux exigences spécifiques des cas d'utilisation métier.
- Installer et maintenir une architecture de données robuste, intégrant l'ingestion automatisée, la sécurité, la conformité réglementaire et la gouvernance des données.

Outils : DBT, SQL, GitHub, Linux, Python, Airflow, Github, Gestion de projet agile

#### Formateur Data

de oct. 2021 à août 2022

#### Simplon.co

Formateur data pour simplon.co.

Une entreprise sociale et solidaire, Simplon.co utilise le numérique comme levier d'inclusion en révélant des talents différents et accompagne la transformation numérique des organisations.

Technologies utilisées pour la formation : Talend, SSIS, SQL, XAM Modélisation : UML, MERISE & ÉTOILE

### **Formateur Business Intelligence**

de mars 2021 à août 2021

Gomycode

En tant que formateur en Business Intelligence chez Gomycode, une startup innovante dans le secteur EdTech, j'ai contribué à former sept (7) personnes aux fondamentaux et aux applications de la Business Intelligence.

Technologies utilisées : SQL, SSIS, SSAS, Power BI

Modélisation: MERISE & ÉTOILE

### **Projets**

#### **Projet Professionnel (AMOA)**

Mission: Mise en place d'un Data Mart

### Compétences :

- Dossier fonctionnel;
- Modélisation et Création d'un data mart ;
- Collecte et chargement des données ;
- Création d'une application de visualisation de données avec Power BI.

Outils: Talend, Power BI, gestion de projet agile.

### Projet Data Engineering: Création d'un Modern Data Pipeline

- Création d'objets sous snowflake
- Comprendre et mettre en place le staging sous snowflake
- Configurer le Snowpipe
- Configurer la communication synchrone aws snowflake
- Configurer la communication synchrone snowflake tableau
- Développer un Quick Dashboard sous tableau
- Configurer s3 pour l'ouverture des flux

Outils: Snowflake, Tableau, SQL, AWS,

# Formation

Economie de la santé

de sept. 2023 à déc. 2024

Université Clermont Auvergne - Ecole d'économie, Clermont-Ferrand

 ${\bf Master\ MIAGE,\ parcours\ type:\ Management\ de}$ 

de sept. 2022 à sept. 2023

**Systèmes d'Information** 

Polytechnique Lyon (Université Claude Bernard), Lyon

Master Ingénierie du Logiciel

de sept. 2018 à sept. 2020

Polytechnique, Tunisie

# Certificats

**CDOSS Managing Big Data in Hadoop Cluster** 

oct. 2022

**CDOSS Data Integration and Business Intelligence** 

oct. 2022